臺灣臺北地方法院民事判決
111年度訴字第4758號
原      告  張易華  
被      告  方麗瀅  
訴訟代理人  江沁澤律師
            朱子慶律師
上列當事人間請求損害賠償事件，本院於民國111年11月10日言
詞辯論終結，判決如下：
    主  文
原告之訴及假執行之聲請均駁回。
訴訟費用由原告負擔。
    事實及理由
一、原告起訴主張：
　　伊前持本院民國80年訴字第257號判決（下稱257號判決）為
    執行名義換發之83年度民執公9813字第32794號債權憑證（
    下稱系爭債權憑證）聲請強制執行，執行內容為債權金額為
    新臺幣（下同）190萬元，及自78年11月6日起至清償日止，
    按週年利率5%計算之利息，聲請對被告強制執行（案列：本
    院109年度司執字第135825號，下稱系爭執行事件），詎被
    告濫行提起債務人異議之訴（案列：本院110年度訴字第167
    0號，下稱系爭異議之訴），並聲請停止系爭執行事件經准
    許（案列：本院110年度聲字第69號），嗣系爭異議之訴經
    一審判決駁回，被告不服上訴於臺灣高等法院，嗣於111年7
    月27日撤回上訴而確定。系爭執行事件因被告聲請停止執行
    ，致伊受有45萬206元之損害【計算式：469萬8368元（被告
    於110年2月9日聲請停止執行時，未受償之債權金額）×5%÷1
    2個月×17個月又18日（自110年2月24日至111年7月27日）＝4
    5萬206元，元以下四捨五入】。又伊遭被告不法濫訴，致伊
    焦慮及身心痛苦，有精神上之損害10萬元，合計受有55萬20
    6元之損害，爰提起本件訴訟等語，並聲明：㈠被告給付原告
    55萬206元及自起訴狀繕本送達被告之翌日起至清償日止，
    按週年利率5%計算之利息。㈡願供擔保，請准宣告假執行。
二、被告則以：
　　257號判決為一造辯論判決，其後原告多次聲請強制執行及
    獲發系爭債權憑證之過程及程序，伊均未獲通知而不知情，
    更無從得知原告於109年12月22日受讓257號判決之債權，迨
    至原告對伊聲請強制執行（即系爭執行事件）時，始知有此
    債務，伊方依法提起系爭異議之訴及供擔保停止強制執行以
    救濟權利，屬法律規定合法保障權利之程序。嗣系爭異議之
    訴一審受敗訴判決，伊提起上訴，惟因利息負擔沉重且訴訟
    程序冗長，方撤回上訴，並於111年8月31日清償本金190萬
    元及計算至清償日即111年8月31日止全部利息295萬1456元
    ，共計485萬1456元，原告對伊之本息債權均已全額受償，
    原告並未說明其因伊聲請停止強制執行受有何種損害、並亦
    未就損害與停止強制執行間因果關係為說明及舉證，況伊聲
    請停止強制執行時已依法供擔保保障原告訴訟期間可能受到
    之利息損害。再伊聲請停止強制執行，是因為在不明情況下
    遭原告聲請強制執行，以供擔保停止執行方式以求救濟保護
    權利，係合法行使權利，均伊難認提起系爭異議之訴及聲請
    停止強制執行致原告身心痛苦等語資為抗辯。並聲明：原告
    之訴駁回。
三、兩造就原告受讓257號判決其他債權人之債權，前持257號判
    決換發之系爭債權憑證為執行名義對被告聲請強制執行，被
    告就系爭執行事件向本院提起系爭異議之訴併聲請停止強制
    執行，系爭異議之訴一審被告敗訴，被告上訴二審後撤回上
    訴，嗣於111年8月31日清償本息485萬1456元等事實均不爭
    執，並有本院80年訴字第257號判決、83年度民執公9813字
    第32794號債權憑證、債權讓與提示通知書、本院110年度訴
    字第1670號判決、民事撤回上訴狀、109年度司執平字第135
    825號繳費收據等在卷可稽（分見本院卷第77-90頁、第91頁
    、第103-115頁、第117頁），並經調取系爭執行事件卷宗核
    閱無訛，此部分之事實，堪以認定。
四、本院之判斷：
　㈠按強制執行程序開始後，除法律另有規定外，不停止執行，
    強制執行法第18條第1項定有明文。明示以不停止執行為原
    則。是明示以不停止執行為原則。同條第2項所以例外規定
    得停止執行，係因回復原狀等訴訟，如果勝訴確定，債務人
    或第三人之物已遭執行無法回復，為避免債務人或第三人發
    生難以回復之損害，必於認有必要時，始得裁定停止執行。
    如無停止執行必要，僅因債務人或第三人憑一己之意思，即
    可達到停止執行之目的，不僅與該條所定原則上不停止執行
    之立法意旨有違，且無法防止債務人或第三人濫行訴訟以拖
    延執行，致害及債權人權益。故受訴法院准債務人或第三人
    提供擔保停止執行，須於裁定中表明有如何停止執行之必要
    性，始得謂當。而有無停止執行必要，更應審究提起回復原
    狀或異議之訴等訴訟之債務人或第三人之權利是否可能因繼
    續執行而受損害以為斷。倘債務人或第三人所提訴訟為不合
    法、當事人不適格、顯無理由，或繼續執行仍無害債務人或
    第三人之權利者，均難認有停止執行之必要（最高法院101
    年度台抗字第787號裁定意旨參照）。是准許停止執行之裁
    定既係法院審酌認有停止執行之必要性，始為准許，則債務
    人事後依停止執行裁定而供擔保聲請停止執行，即難認為是
    不法侵害執行債權人之權利。次按當事人主張有利於己之事
    實者，就其事實有舉證之責任，民事訴訟法第277條前段定
    有明文。民事訴訟如係由一方主張權利者，應先由該方負舉
    證之責，若負舉證責任之一方先不能舉證，以證實自己主張
    之事實為真實，則他造就其抗辯事實即令不能舉證，或其所
    舉證據尚有疵累，亦應駁回負舉證責任一方之請求。又關於
    侵權行為賠償損害之請求權，以受有實際損害為成立要件，
    若無損害即無賠償可言。
　㈡經查：　
　1.本件依原告所舉，僅能說明被告有提起系爭異議之訴，尚無
    法據此即認定被告係故意以提起系爭異議之訴方式以拖延強
    制執行，則原告主張被告聲請裁定停止系爭執行事件，是對
    其不利之不法侵害等語，尚難採憑。　
　2.原告固主張因被告提起系爭異議之訴並聲請停止執行，致受
    有45萬206元之損害【計算式：469萬8368元（被告於110年2
    月9日聲請停止執行時，未受償之債權金額）×5%÷12個月×17
    個月又18日（自110年2月24日至111年7月27日）＝45萬206元
    ，元以下四捨五入】，然觀系爭債權憑證所載本金為190萬
    元，利息係按法定利率即週年利率5%計算（分見本院卷第32
    頁、第34頁），原告於111年8月24日向本院執行處提出陳報
    債權計算書，嗣經本院核算總額為485萬1456元，並經被告
    繳款，原告具狀提出存摺影本時就本院核算金額未為任何異
    議，此經本院調取系爭執行事件卷宗核閱無訛，顯見原告就
    被告依系爭債權憑證清償之本息金額並無異議，又系爭債權
    憑證本金僅為190萬元，可知被告最後清償金額顯已包括原
    告於111年8月31日受清償前之法定遲延利息，是難認原告因
    被告提起系爭異議之訴並聲請停止強制執行受有任何財產上
    之損害。至原告稱因被告提起系爭異議之訴造成焦慮及身心
    痛苦，有重聽、眼睛不好等精神上損害，然未提出任何證據
    證明與系爭異議之訴及聲請停止執行之關聯性，實難單憑原
    告所陳，逕認原告所述可採而為有利於原告之認定。
五、綜上所述，原告主張被告濫行提起系爭異議之訴，致受有55
    萬206元之損害，為無理由，應予駁回。又原告之訴既經駁
    回，其假執行之聲請，亦失所附麗，應併予駁回。
六、本件事證已臻明確，兩造其餘攻擊防禦方法及所提證據，核
    與判決結果無影響，爰不一一論述，附此敘明。
七、訴訟費用負擔之依據：民事訴訟法第78條。
中　　華　　民　　國　　111 　年　　11　　月　　30　　日
                  民事第五庭    法　官　何佳蓉
以上正本係照原本作成。
如對本判決上訴，須於判決送達後20日內向本院提出上訴狀。如
委任律師提起上訴者，應一併繳納上訴審裁判費。
中　　華　　民　　國　　111 　年　　12　　月　　1 　　日
                                書記官　陳立俐